Minutes et répertoires du notaire Philibert CONTENOT, 1605 - septembre 1636 (étude XVI)
Archives nationales
- Minutes de Philibert CONTENOT, 1605 - septembre 1636; MC/ET/XVI/184 - MC/ET/XVI/236/A
  - Minutes. 1630, MC/ET/XVI/227; Document détérioré.
    - Estimation à l'amiable par Ancelot Duingue, demeurant rue des Petits-Champs, Pierre Turc, dit Beauchamps, maître tailleur d'habits, demeurant rue Saint-Honoré, paroisse Saint-Germain-l'Auxerrois, et Girard Wyet, maître maçon, demeurant au palais des Tuileries, des réparations à effectuer à un mur mitoyen entre les maisons de Duingue et de Turc., 9 septembre 1630; MC/ET/XVI/227
      Documents du Minutier central concernant l'histoire de la musique (1600-1650), par Madeleine Jurgens, tome II [études XI à XX, 1900 actes], Paris, Archives nationales, 1974, p. 533 (instrument de recherche imprimé dématérialisé, certaines notices sont plus détaillées dans la version intégrale accessible en ligne par la rubrique 'Autres instruments de recherche', voir contexte dans le Plan d’orientation général - Notaires de Paris, guides thématiques du Minutier).
    - Accord entre Jeanne Françoise de Montluc, veuve de Daniel de Talleyrant, prince de Chalais, demeurant à Mareuil en Périgord, et autres., 15 septembre 1630; MC/ET/XVI/227
      accord; Montluc, Jehanne - Françoise de
    - Quittance de rentes à Marie Séguier, veuve d'Antoine Duprat, chevalier seigneur de Montouillet, par le procureur d'un marchand demeurant à Nantes, 30 septembre 1630; MC/ET/XVI/227
      quittance; Seguier, Marie
    - Procuration par Renée de Lorraine, duchesse d'Ornano, héritière du duc de Mayenne, son frère, en correspondant d'un arrêt du Parlement du 17 décembre 1624, à François Fianni, banquier à Bordeaux, relative à la succession du défunt., 19 octobre 1630; MC/ET/XVI/227
      procuration; Lorraine, Renée de
    - Association de Louis Metezeau, architecte ordinaire des bâtiments du roi, rue Saint-Antoine, paroisse Saint-Paul, avec Simon Delestine, maître maçon, pour travaux à faire au couvent des jacobins, au faubourg Saint-Honoré., 5 novembre 1630; MC/ET/XVI/227
      Metezeau, Louis
    - Mariage entre François Christophe de Lévis, comte de Brion, écuyer du duc d'Orléans, porte Saint-Honoré, et Charlotte de Castille, veuve d'Henri de Talleyrand de Grignault, comte de Chartres., 9 novembre 1630; MC/ET/XVI/227
      contrat de mariage; Lévy, François-Christophe de
    - Transport de Catherine de Beaumanoir, femme de François Du Plessis., 23 novembre 1630; MC/ET/XVI/227
      cession; Beaumanoir, Catherine de
    - Bail pour 4 ans à partir de Noël par Simon Vouet, peintre ordinaire du roi, demeurant aux galeries du Louvre, propriétaire de la moitié d'une maison à l'enseigne de la Corne de Cerf, rue de la Verrerie, et par Aubin Vouet, peintre ordinaire du roi, demeurant rue de la Jussienne, propriétaires de 1/6e de la maison, comme héritiers de leurs parents Laurent Vouet et Marie Bocquillon, en leur nom et celui d'Antoine Grégoire, maître apothicaire à Lagny, agissant comme tuteur des enfants nés de son mariage avec Marie Vouet, à Jacques Guille, marchand de vins, et sa femme, Isabelle Maugé, demeurant au Cheval noir, rue et devant Saint-André-des-Arts, et à Didier Dieudonné, également marchand de vins, demeurant maison du Petit Broc, rue des Lavandières, de la maison de la rue de la Verrerie, au loyer annuel de 560 livres., 6 décembre 1630; MC/ET/XVI/227
      Documents du Minutier central concernant les peintres, sculpteurs et graveurs au XVIIe siècle (1600-1650), par Marie-Antoinette Fleury et Martine Constans, tome II [études XI à XX, 2445 actes], Paris, Archives nationales, 2010, notice n°2225 (instrument de recherche imprimé dématérialisé, certaines notices sont plus détaillées dans la version intégrale accessible en ligne par la rubrique 'Autres instruments de recherche', voir contexte dans le Plan d’orientation général - Notaires de Paris, guides thématiques du Minutier).
      ou
    - Transport par Pierre Yon, maître organiste, et Geneviève Tallart, demeurant rue de la Plâtrière, à Pierre Becquet, marchand drapier, bourgeois de Paris, du droit appartenant à Pierre Yon par le décès de Guillaume et Marie Yon, ses frère et soeur, à cause du douaire prefix de 100 livres, à lui reversible après décès de Marie Pelletier, veuve en premières noces de Pierre Becquet, en secondes noces de Guillaume Yon et mère dudit Becquet drapier. Ce transport est fait moyennant 'bon payement'., 10 décembre 1630; MC/ET/XVI/227
  - Minutes. 1631, janvier - 1631, août, janvier 1631 - août 1631; MC/ET/XVI/228
    - CHEVALIER (Nicolas) + conseiller aux Conseils d'Etat et Privé Pt en la Cour des Aides § Procuration par Martin PYOT, receveur de la terre de Wideville pour notifier des adjudications de terre faites à la requête de Pierre POUSSEMOTTE sur Nicolas BARREAU, héritier par Cession d'inventaire de Nicolas CHEVALIER, 11 janvier 1631; MC/ET/XVI/228
      procuration; inventaire; Chevalier, Nicolas
    - HOTEL de ROME au bout de la rue au maire § Bail durant 4 ans de l'HOTEL de ROME moy. 200 L. par an, 16 janvier 1631; MC/ET/XVI/228
    - (les) GRANGES (fief, terre et seigneurie) Situé à Nogent les Vierges près Creil en Valois § Contrat d'échange de fief, terre et seigneurie les GRANGES, 17 mai 1631; MC/ET/XVI/228
    - BARTHELEMY (Antoine) sieur d'Oynville. maître en la chambre des comptes rue Neuve Saint-Médéric. § Mariage entre Antoine BARTHELEMY et Anne ROUILLÉ, 6 juillet 1631; MC/ET/XVI/228
      contrat de mariage; Barthélemy, Antoine
    - LUXEMBOURG (Marie Charlotte de) veuve de Leon duc de Luxg Pose de France § Déclaration, 8 juillet 1631; MC/ET/XVI/228
      déclaration; Luxembourg, Marie Charlotte de
    - TALLEMANT (Gédéon) Com. Secr. du R. M/on/ Cons. de Fr. r. du four paroisse Saint-Eustache § Déclaration relative à l'adjudication qui lui a été faite par avec du gd Conseil du 3-8-1616 des biens de Pierre FAURYE, 24 juillet 1631; MC/ET/XVI/228
      déclaration; Tallemant, Gédéon
    - ANGENNES (Julie Lucie d') § Signature de Julie Lucie d'ANGENNES fille de vic. d'A. marquis de RAMBOUILLET vidame du Mons sur mariage de mte BARBE fille d'Antoine P. écuyer seigneur de la Barre, gentilhomme ordinaire de la chambre du roi, maréchal du Regiment de gardes suisses et Louise FAVARE jadis sa femme, avec Samson LESAGE cher. au Saint-Sepulcre, Gérant d'armes de Fr. motif de Saint-Germain-en-Laye, 27 juillet 1631; MC/ET/XVI/228
      contrat de mariage; Angennes, Julie Lucie d'
    - BOISSEAU (Maur) + âgé de 50 ans environ § Notoriété attestant le décès de Marc BOISSEAU soldat au régiment du sieur CHASTELIER-BERLOT, décédé il y a environ 8 à 9 mois au village de la MARCHE entre Montmélian et Chambéry et qu'il fut enterré près d'un orme et d'une fontaine près dud. village; après son décès, un tambour fouille ses poches et lui prit son argent et son épée qui fut rendue à Françoise GESBERT sa femme, 27 juillet 1631; MC/ET/XVI/228
      notoriété; Boisseau, Maur
    - METEZEAU (Clément) architecte des bâtiments et ingénieur du Roi demeurant aux galeries du Louvre § Marché de maçonnerie par Simon DELESPINE maître maçon à. .. pour une maison hors les portes Saint-Honoré de Montmartre au clos GERGEAU; Marché de charpenterie par Jh. BAILLEUX maître charp. pour la même maison; 2 marchés de maçon. le 5, 4 août 1631; MC/ET/XVI/228
      marché; Metezeau, Clément
    - CASTILLE (Pierre de) conseiller aux conseils d'état et privé. Intendant des Finances § 4 procurations par Pierre de CASTILLE, 10 août 1631; MC/ET/XVI/228
      procuration; Castille, Pierre de
    - Quittance par Marguerite Lebault, femme de Charles Fournier, trompette en la compagnie de gendarmes de Monsieur frère du roi, agissant en son nom en vertu d'une procuration envoyée d'Épinal par celui-ci, à François Le Court, conseiller du roi et substitut du procureur général du parlement, tuteur de Charles Morlet du Museau, écuyer, sieur de Garennes, fils de défunt Nicolas Morlet du Museau, enseigne de la compagnie de Monsieur frère du roi, de la somme de 225 livres que le défunt lui devait pour ses gages durant les cinq années qu'il a été au service sous sa charge., 17 août 1631; MC/ET/XVI/228
      Documents du Minutier central concernant l'histoire de la musique (1600-1650), par Madeleine Jurgens, tome II [études XI à XX, 1900 actes], Paris, Archives nationales, 1974, p. 321 (instrument de recherche imprimé dématérialisé, certaines notices sont plus détaillées dans la version intégrale accessible en ligne par la rubrique 'Autres instruments de recherche', voir contexte dans le Plan d’orientation général - Notaires de Paris, guides thématiques du Minutier).
      Lebault, Marguerite
    - LE CLERC (Nicolas) seigneur de Lesseville maître en la chambre des Comptes § Quittance de rentes à Charles DES ESSARTS chevalier seigneur baron de Magneux, 19 août 1631; MC/ET/XVI/228
      quittance; Le Clerc, Nicolas
    - BARRY (Richard de) chevalier de Malte rue Aubry Le Boucher § Procuration par Richard de BARRY à Jean REVEST (+ transport), 23 août 1631; MC/ET/XVI/228
      procuration; Barry, Richard de
  - Minutes. 1631, septembre - 1631, décembre, septembre 1631 - décembre 1631; MC/ET/XVI/229
    - Constitution par Gabriel Caignet le jeune, joueur de luth ordinaire de la musique de la chambre du roi, demeurant rue Saint-Honoré, paroisse Saint-Germain-l'Auxerrois, à Catherine d'Asnières, sa mère, veuve de Denis Caignet, ordinaire en la musique de la chambre du roi, demeurant même rue, de 112 livres 10 sols de rente annuelle et perpétuelle pour demeurer quitte de la somme de 1800 livres qu'elle lui a remise le 7 décembre 1629 pour acheter de René Saman, joueur de luth ordinaire de la chambre du roi, l'office dont il est à présent pourvu., 6 septembre 1631; MC/ET/XVI/229
      Documents du Minutier central concernant l'histoire de la musique (1600-1650), par Madeleine Jurgens, tome II [études XI à XX, 1900 actes], Paris, Archives nationales, 1974, p. 270 (instrument de recherche imprimé dématérialisé, certaines notices sont plus détaillées dans la version intégrale accessible en ligne par la rubrique 'Autres instruments de recherche', voir contexte dans le Plan d’orientation général - Notaires de Paris, guides thématiques du Minutier).
      Caignet, Gabriel
    - Mainlevée par Marie Dervougue, veuve de Pierre Leprince, sculpteur, demeurant rue de la Tabletterie, à Arnoul Calais, marchand corroyeur baudroyeur privilégié suivant la cour, et sa femme, Jeanne Bouquet, demeurant rue de la Vieille-Cordonnerie, de la saisie des meubles des époux., 13 septembre 1631; MC/ET/XVI/229
      Documents du Minutier central concernant les peintres, sculpteurs et graveurs au XVIIe siècle (1600-1650), par Marie-Antoinette Fleury et Martine Constans, tome II [études XI à XX, 2445 actes], Paris, Archives nationales, 2010, notice n°1370 (instrument de recherche imprimé dématérialisé, certaines notices sont plus détaillées dans la version intégrale accessible en ligne par la rubrique 'Autres instruments de recherche', voir contexte dans le Plan d’orientation général - Notaires de Paris, guides thématiques du Minutier).
      Dervougue, Marie
    - Inventaire de Pierre Goupil, maître maréchal., 16 septembre 1631; MC/ET/XVI/229
      inventaire; Goupil, Pierre
    - Quittance par Christophe Arnault, maître tailleur d'habits, demeurant aux Tuileries et Jeanne Breteau, sa femme, veuve auparavant d'Antoine Le Jeune, garde au Palais des Tuileries, aux trésoriers des bâtiments du roi, de commissions dues par le roi pour la garde des Tuileries., 18 septembre 1631; MC/ET/XVI/229
      quittance; Arnault, Christophe
    - Inventaire de Jean Remond, boulanger, bourgeois de Paris., 20 septembre 1631; MC/ET/XVI/229
      inventaire; Remond, Jean
    - Contrat de mariage de Jacques Sarazin, sculpteur ordinaire du roi, demeurant aux galeries du Louvre, fils d'Arthus Sarazin, maître menuisier à Noyon, et feue sa femme, Jeanne Enharme, avec Marie Grégoire, fille des feus Antoine Grégoire, maître apothicaire à Lagny, et Marie Vouet, demeurant aux galeries du Louvre, chez son oncle maternel, Simon Vouet, assistée de son oncle maternel et subrogé tuteur Antoine Vigoureulx, maître parcheminier. Régime: communauté. Dot: le tiers des biens hérités de ses parents (meubles, rentes et deniers comptants dont il sera fait inventaire). Douaire: 1/3 de la dot de la future. Préciput: le mari reprendra ses habits, armes, cheval, bagues et joyaulx à son choix, la future ce qu'elle voudra des meubles jusqu'à 300 l. Parmi les témoins, Pierre Sarazin menuisier, frère du futur, Louis Tortebat, maître menuisier, son cousin, Marie Boucquillon [c'est Perrette, Marie étant décédée], grand-tante maternelle de la future, veuve de Philippe Labbé, maître peintre bourgeois de Paris, Jacques Grégoire, son oncle paternel, marchand maître apothicaire à Paris, Simon et Aubin Vouet, oncles maternels et peintres ordinaires du roi, André Forbet, maître barbier chirurgien, son cousin germain par Marie Vignon, Jeanne Pouillet, veuve de Jacques Fillé, marchand bourgeois de Paris, sa cousine germaine., 9 octobre 1631; MC/ET/XVI/229
      Documents du Minutier central concernant les peintres, sculpteurs et graveurs au XVIIe siècle (1600-1650), par Marie-Antoinette Fleury et Martine Constans, tome II [études XI à XX, 2445 actes], Paris, Archives nationales, 2010, notice n°2005 (instrument de recherche imprimé dématérialisé, certaines notices sont plus détaillées dans la version intégrale accessible en ligne par la rubrique 'Autres instruments de recherche', voir contexte dans le Plan d’orientation général - Notaires de Paris, guides thématiques du Minutier).
      Sarazin, Jacques
    - Réception d'Antoinette Pellecerf, fille de Guillaume Pellecerf, bourgeois de Paris, et de Marguerite Godart, demeurant rue des Deux-Jeux-de-Paume, au nombre des religieuses converses du couvent de l'Annonciade de Joinville, en faveur de laquelle est versée une somme de 1200 livres., 27 octobre 1631; MC/ET/XVI/229
      Documents du Minutier central concernant l'histoire de la musique (1600-1650), par Madeleine Jurgens, tome II [études XI à XX, 1900 actes], Paris, Archives nationales, 1974, p. 619 (instrument de recherche imprimé dématérialisé, certaines notices sont plus détaillées dans la version intégrale accessible en ligne par la rubrique 'Autres instruments de recherche', voir contexte dans le Plan d’orientation général - Notaires de Paris, guides thématiques du Minutier).
      Pellecerf, Antoinette
    - Inventaire de Louis Robert, cordonnier, bourgeois de Paris., 29 octobre 1631; MC/ET/XVI/229
      inventaire; Robert, Louis
    - Accord entre Anne Raince, veuve de Jean Mauclou, procureur au Châtelet, demeurant rue Saint-Honoré, paroisse Saint-Eustache, d'une part, et Jacques de Senlecque, fondeur de lettres d'imprimerie et libraire en l'université de Paris, demeurant rue Saint-Jacques, paroisse Saint-Benoît, et François de Senlecque, son fils, huissier, sergent à cheval au Châtelet, demeurant au logis de son père, d'autre part, au sujet de la cession audit François de l'office d'huissier, moyennant 1.200 livres pour payement desquelles il est passé constitution de 75 livres de rente annuelle et perpétuelle., 12 novembre 1631; MC/ET/XVI/229
      Documents du Minutier central concernant l'histoire de la musique (1600-1650), par Madeleine Jurgens, tome II [études XI à XX, 1900 actes], Paris, Archives nationales, 1974, p. 881 (instrument de recherche imprimé dématérialisé, certaines notices sont plus détaillées dans la version intégrale accessible en ligne par la rubrique 'Autres instruments de recherche', voir contexte dans le Plan d’orientation général - Notaires de Paris, guides thématiques du Minutier).
      Raince, Anne
    - Inventaire après décès d'Antoine Grégoire, marchand, maître apothicaire à Lagny-sur-Marne décédé le 21 septembre 1631, dressé à la requête d'Anne Le Sueur, sa seconde femme, habitant à Lagny, logée rue Saint-Honoré chez Jacques Grégoire, marchand apothicaire épicier, frère du défunt, et en présence et à la requête de Jacques Sarazin, sculpteur ordinaire du roi, demeurant aux galeries du Louvre, au nom de sa femme, Marie Grégoire, et comme tuteur de Marguerite et Catherine Grégoire, filles mineures du défunt et de sa première femme, Marie Vouet. Antoine Vigoureulx, subrogé tuteur, est aussi présent. Les meubles du défunt ont été apportés de Lagny chez Simon Vouet, peintre ordinaire du roi aux galeries du Louvre. 4 folios. L'inventaire monte à 1 354 l. 2 s. 6 d., les meubles de peu de prix, les bijoux et l'argent comptant formant le gros de l'inventaire; quatre petits tableaux représentent quelques petites figures en taille-douce, garnies de leurs bordures de bois, prisé: 10 s. Parmi les titres et papiers: - Contrat de mariage avec Anne Le Sueur, du 14 mars 1627, passé devant Desnotz et Vautier: Régime: communauté. Dot: 2 200 l. Douaire: 800 l., 27 novembre 1631; MC/ET/XVI/229
      Documents du Minutier central concernant les peintres, sculpteurs et graveurs au XVIIe siècle (1600-1650), par Marie-Antoinette Fleury et Martine Constans, tome II [études XI à XX, 2445 actes], Paris, Archives nationales, 2010, notice n°2006 (instrument de recherche imprimé dématérialisé, certaines notices sont plus détaillées dans la version intégrale accessible en ligne par la rubrique 'Autres instruments de recherche', voir contexte dans le Plan d’orientation général - Notaires de Paris, guides thématiques du Minutier).
      Grégoire, Antoine
    - Contrat d'apprentissage pour 5 ans au profit de Pierre Le Hongre, âgé de 17 ans, fils de feu Jacques Le Hongre, charpentier à Montmorency, entre Bernard Bonamy, habitant Montmorency, son oncle par sa femme, Jeanne Le Hongre, et Pierre Marion [signé Marin], maître peintre, demeurant rue Saint-Denis, paroisse Saint-Leu-Saint-Gilles, pour 30 l. payables à Pâques. Il sera logé, nourri, chauffé et éclairé par son maître., 28 novembre 1631; MC/ET/XVI/229
      Documents du Minutier central concernant les peintres, sculpteurs et graveurs au XVIIe siècle (1600-1650), par Marie-Antoinette Fleury et Martine Constans, tome II [études XI à XX, 2445 actes], Paris, Archives nationales, 2010, notice n°1481 (instrument de recherche imprimé dématérialisé, certaines notices sont plus détaillées dans la version intégrale accessible en ligne par la rubrique 'Autres instruments de recherche', voir contexte dans le Plan d’orientation général - Notaires de Paris, guides thématiques du Minutier).
      Le Hongre, Pierre
    - Contrat d'apprentissage pour 5 ans au profit de Jacques Vaouilmeplaist, âgé de 19 ans, entre son père, Nicolas Vaouilmeplaist, hôtelier, demeurant à l'enseigne des Canettes, paroisse de la Madeleine en la Cité, et Jacques de Hoey [énoncé Douet], peintre et valet de chambre du roi et maître peintre, demeurant rue Mauconseil, moyennant 150 l.: 100 comptant, des deniers de Nicolas Simon, secrétaire du président de Longueil, pour services rendus par Jacques Vaouilmeplaist, et 50 dans un an., 13 décembre 1631; MC/ET/XVI/229
      Documents du Minutier central concernant les peintres, sculpteurs et graveurs au XVIIe siècle (1600-1650), par Marie-Antoinette Fleury et Martine Constans, tome II [études XI à XX, 2445 actes], Paris, Archives nationales, 2010, notice n°1066 (instrument de recherche imprimé dématérialisé, certaines notices sont plus détaillées dans la version intégrale accessible en ligne par la rubrique 'Autres instruments de recherche', voir contexte dans le Plan d’orientation général - Notaires de Paris, guides thématiques du Minutier).
      Vaouilmeplaist, Jacques
    - Remise par Jacques de Hoey, peintre et valet de chambre ordinaire du roi, à Jacques Vaouilmeplaist, des deux dernières années de son apprentissage. Après trois ans, il pourra aller servir un autre maître, mais au bout de cinq, de Hoey lui délivrera son brevet., 13 décembre 1631; MC/ET/XVI/229
      Documents du Minutier central concernant les peintres, sculpteurs et graveurs au XVIIe siècle (1600-1650), par Marie-Antoinette Fleury et Martine Constans, tome II [études XI à XX, 2445 actes], Paris, Archives nationales, 2010, notice n°1067 (instrument de recherche imprimé dématérialisé, certaines notices sont plus détaillées dans la version intégrale accessible en ligne par la rubrique 'Autres instruments de recherche', voir contexte dans le Plan d’orientation général - Notaires de Paris, guides thématiques du Minutier).
      Hoey, Jacques de
    - Quittance par Lancelot Esnault, chef d'échansonnerie en la maison du roi, demeurant rue Barré-du-Bec, à Jean Crestot, dit La Haye, violon ordinaire de la chambre du roi et baladin de sa grande écurie, demeurant rue Saint-Honoré, paroisse Saint-Eustache, de la somme de 1.900 livres, venant en déduction sur les 3.000 livres qu'il doit verser pour le prix de l'office de baladin de la grande écurie duquel il a été pourvu le 7 décembre dernier au lieu d'Esnault. Une somme de 100 livres a été versée par Crestot à Denis Mouvant, maître joueur d'instruments, en l'acquit d'Esnault., 31 décembre 1631 - 17 décembre 1633; MC/ET/XVI/229
      1633, 17 décembre. Quittance par Esnault à Crestot d'une somme de 150 livres représentant ce qui restait encore dû sur les 3.000 livres.
      Esnault, Lancelot
  - Minutes. 1632, février - 1632, septembre, février 1632 - septembre 1632; MC/ET/XVI/230
    - METEZEAU (Clément) architecte des bat. du Roi demeurant aux galeries du Louvre § Marché pour l'entretien de son jardin au clos Gergean près la porte Saint-Honoré durant 6 ans, 21 juillet 1630; MC/ET/XVI/230
    - JAN (Marie) veuve de Guill. GENDRON sr de Beaulieu receveur des del. un diocèse d'Evreux + 19 juillet § Inventaire, 2 août 1630; MC/ET/XVI/230
      inventaire; Jan, Marie
    - LIBRAIRE-RELIEUR (Apprentissage) § Mise en apprentissage durant 5 ans par Jean BOULANGER, maréchal suivant la Cour demeurant à l'hôtel de Mercoeur, de Gilles BOULANGER, son frère, âgé de 18 ans, fils de Pierre BOULANGER taillandier à Montfort Lamaury et de Suzanne CHEVALIER jadis sa femme, chez Jacob CHEVALIER marchand libraire relieur de livre, son oncle maternel Pas de frais d'apprentissage., 13 août 1630; MC/ET/XVI/230
    - GOUSSAULT (Etienne) maître maçon r. Saint-Sauveur § Testament Inventaire le 15 juillet Transaction le 14 juillet, 6 juillet 1632; MC/ET/XVI/230
      inventaire; testament; accord; Goussault, Etienne
    - RAINCE (Pierre) proc. du Châtelet rue de la Tixeranderie § Mariage entre Pierre RAINCE et Marguerite CHANLATTE., 16 juillet 1632; MC/ET/XVI/230
      contrat de mariage; Raince, Pierre
    - DAUBIN (Louis) maître serrurier r. du Cul de Sac paroisse Saint-Eust. § Inventaire, 20 juillet 1632; MC/ET/XVI/230
      inventaire; Daubin, Louis
    - NOYER (Hector de) écuyer des gardes du Corps du Roi § Invent. à la req. de Marie JOUALLIN son ép. veuve en première noce de Simon DELABARRE opérateur du Roi, 12 août 1632; MC/ET/XVI/230
      inventaire; Noyer, Hector de
    - Accord entre Crépin Mahayne, bourgeois de Paris, agissant au nom de Catherine Trousseville, sa femme, veuve de Jacques Ymbert, marchand et bourgeois de Paris, et comme héritier de Crépin et Marie Mahayne, enfants nés de son premier mariage avec Jeanne Sainfray, et Nicolas Mahayne, contrôleur de la marchandise de foin entrant en cette ville et bourgeois de Paris, fils dudit Crépin, demeurant rue de la Tonnellerie, d'une part, et Catherine Trousseville, Claude Le Large, marchand privilégié suivant la cour et bourgeois de Paris, et Catherine Ymbert, sa femme, Antoine Le Febvre, tapissier du roi et maître tapissier, bourgeois de Paris, et Marguerite Ymbert, sa femme, demeurant rue de la Tonnellerie, gendres et filles de ladite Catherine, d'autre part, réglant les successions en suspens dans la famille., 18 août 1632; MC/ET/XVI/230